---
title: "Taller análisis de datos simulados"
output: html_notebook
---

**Hecho por: (Grupo 3)**

- Nicolás Galván <br>
- Hazel Pinzón <br>
- David Rojas <br>


### 1) Realice el problema 2 del “TALLER ENFOQUE DE SIMULACIÓN BASADO EN EVENTOS DISCRETOS”

##### a) Calcule la estimación del Tiempo esperado de colapso (media muestral) y su la varianza esperada que tiene ese estimador para las 100 réplicas de simulación. Asuma que las unidades de tiempo de las funciones de distribución F y G están en horas.

```{r}
#Función correspondiente a la distribución de probabilidad de fallar la máquina
F <- function(n=1, lambda=1){
    return((-1/lambda)*log(runif(n)))
}


#Función correspondiente a la distribución de probabilidad de ser arreglada la máquina
G <- function(n=1, lambda=2){
    return((-1/lambda)*log(runif(n)))
  }
```

```{r}
 maquina <- function(fallar=F, arreglar=G){
    
    n <- 4
    s <- 3
    T <- 0
    
    tFallo <- sort(fallar(4), decreasing=FALSE)
    tReparacion <- Inf
    
    
    while(TRUE){
      
      if(tFallo[1] < tReparacion){
        t <- tFallo[1]
        s <- s-1
        tFallo <- sort(c(tFallo[-1], t+fallar()), decreasing=FALSE)
        
        if(s == -1){
          break
        }
        else if(s == 2){
          tReparacion <- t + arreglar()
        }
      }
      
      
      else{
        t <- tReparacion
        s <- s+1
        
        if(s == 3){
          tReparacion <- Inf
        }
        else{
          tReparacion <- t + arreglar()
        }
      }
    }
    
    return(t)
  }
```

```{r}
  tColapso <- c() # tiempos de colapso
  
  for(k in seq(100)){
    tColapso <- c(tColapso, maquina())
  }

  mediaColapsos <- sum(tColapso)/length(tColapso)
  varColapsos <- var(tColapso) # varianza de los colapsos
  
  cat("El tiempo esperado de colapso (media) es: ",mediaColapsos,"\n")
  cat("La varianza esperada de colapsos es: ",varColapsos)
```

##### b) Use el método visto en clase para determinar el número de réplicas de simulación que permitan realizar una buena  estimación puntual del Tiempo esperado de colapso, con un error máximo de 6 minutos para la desviación estándar.
```{r}
 
  tColapso <- c() # tiempos de colapso
  error <- 0.1  #esto equivale a 6 minutos en 1 hora
  
  for(k in seq(10)){
    tColapso <- c(tColapso,maquina())
  }

  tMedia <- mean(tColapso) # media de tiempo
  tVarianza <- var(tColapso) # varianza de tiempo
  
  while (TRUE){
    k <- k+1
    if(!sqrt(tVarianza/k) >= error){
      break;
    }
    tColapso  <- c(tColapso , maquina())
    promedio <- tMedia + (tColapso[k] - tMedia)/k
    tVarianza <- (1-1/(k-1))*tVarianza + k*(promedio - tMedia)^2
    tMedia <- promedio
    
  }
```

```{r}
cat("Se realizaron ", k," número de réplicas/iteraciones \n")
cat("La media de tiempo fue de: ", tMedia,"\n")
cat("La varianza de tiempo fue de: ", tVarianza,"\n")

```

##### c) Use el método visto en clase para determinar un intervalo de confianza del 97% para el tiempo esperado de colapso, y con un error máximo de 5 minutos. Reporte el intervalo de confianza y el número de iteraciones.

```{r}
  tColapso <- c()
  error <- 1/12 #esto equivale a 5 minutos en 1 hora
  Z <- qnorm(1-0.015)
  
  # Hacemos las 100 repeticiones base
  for(k in seq(10)){
    tColapso <- c(tColapso, maquina())
  }

  tMedia <- mean(tColapso)
  tVarianza <- var(tColapso)
  
  while(2*Z*sqrt(tVarianza/k) >= error){
    k <- k+1
    tColapso <- c(tColapso, maquina())
    promedio <- tMedia + (tColapso[k] - tMedia)/k
    tVarianza <- (1-1/(k-1))*tVarianza + k*(promedio - tMedia)^2
    tMedia <- promedio
  }
```

```{r}
cat("Se realizaron ", k," número de iteraciones \n")
cat("La media de tiempo fue de: ", tMedia,"\n")
cat("La varianza de tiempo fue de: ", tVarianza,"\n")
```

### 2) Realice el problema 3 del Parcial 2.

##### a) Suponga que estamos interesados en estimar el número promedio de clientes perdidos en el tiempo T, donde un cliente que sale del sistema antes de ser atendido se considera perdido. Suponga que el proceso de Poisson tiene una tasa de 5, F es una distribución uniforme en el intervalo (0,5); y G es una variable aleatoria exponencial con tasa de 4. Las unidades de tiempo para el proceso de Poisson, para F y G están en horas. Implemente el modelo para realizar una simulación. Posteriormente, realice 500 réplicas de simulación para estimar el número esperado de clientes perdidos hasta el tiempo T=100 horas

Proceso de poisson no homogeneo que determinara los tiempos de llegada de los clientes.
```{r}
tiempoLlegada <- function(Tmax, lambda) {
  S<-c()
  t<-0
  I<-0 

  while(TRUE){
    u1 <- runif(1)
    t <- t - (1/lambda)*log(u1)
    if (t > Tmax) break
    else {
      I <- I + 1
      S[I] <- t
    }
  }
  return(S)
}
```
F es una distribucion uniforme en el intervalo (0,5) y determina la cantidad aleatoria de tiempo que esperara cada cliente antes de abandonar la cola
```{r}
F <- function() {
  runif(1,0,5)
}



```
G es una variable aleatoria exponencial de tasa 4 y determina el tiempo de atencion del servidor.
```{r}
G <- function(){
  -log(runif(1)) / 4
} 
```

```{r}
  ModeloCola <- function(LL, cierre) {
    
  t <- 0                    # tiempo
  NLL <- 0          # numero de llegadas en el instante t
  NS <- 0           # numero de salidas en el instante t
  n <- 0                    # clientes en el sistema
  TAtencion <- vector()   # tiempos de atención del servidor
  salidas <- vector()       # instantes de salida
  clientes <- vector()      # clientes en el sistema
  
  
  tLL <- LL[1]              # instante de llegada del cliente 1
  tS <- Inf                 # instante salida cliente
  tm <- vector()            # tiempo cliente en el sistema
  i <- 1
  j <- 1
  
  tmpEspera <- Inf          # tiempo de espera de los clientes
  ClientesPerdidos <- 0          # cantidad de clientes perdidos
  
  
  while (TRUE) {
    
    # Caso 1
    
    if((tLL <= tS) & (tLL <= cierre)) {
      t <- tLL                   
      NLL <- NLL + 1            
      i <- i + 1
      tLL <- LL[i]            
      n <- n + 1                
      clientes[length(clientes) + 1] <- n 
      
      if(n == 1) {            
        TAtencion[j] <- G()     
        tS <- t + TAtencion[j]      
        j <- j + 1  
      } else {
        ES <- F()
        if (length(tmpEspera) <= 1) tmpEspera <- t + ES
        else tmpEspera[length(tmpEspera) + 1] <- t + ES  
      }
      
    }
    
    # Caso 2
    
    if((tS <= tLL) & tS <= cierre) {
      t <- tS
      NS <- NS + 1
      n <- n - 1
      clientes[length(clientes) + 1] <- n
      salidas[NS] <- t
      tm[NS] <- salidas[NS] - LL[NS]    
        
      if (n == 0) {
        tS <- Inf # 
        tmpEspera <- Inf # 
      }
      if (n > 0) { 
        TAtencion[j] <- G()   
        tS <- t + TAtencion[j]
        j <- j + 1
        if (length(tmpEspera) <= 1) tmpEspera <- Inf 
        else tmpEspera <- tmpEspera[2:length(tmpEspera)] 
      }
    }
    
    # después de la hora de cierre
    # Caso 3 
    
    if(min(tLL,tS) > cierre) {  # hay clientes en el sistema
      if (n > 0) {              # si hay clientes generar tiempo de sevicio
        t <- tS         
        NS <- NS + 1        
        n <- n - 1
        clientes[length(clientes) + 1] <- n
        salidas[NS] <- t
        tm[NS] <- salidas[NS] - LL[NS]
        if (n > 0) {        
          TAtencion[j] <- G()   
          tS <- t + TAtencion[j]
          j <- j + 1
          if (length(tmpEspera) <= 1) tmpEspera <- Inf # Ya no hay clientes en la cola
          else tmpEspera <- tmpEspera[2:length(tmpEspera)] # Se atiende el primer cliente que ingresó a la cola
        }
        
      }
      
      # Caso 4
      if (n == 0) { # si no quedan clientes 
        Tp <- max(t - cierre, 0)
        break           
      }
    }
    
    # Caso 5 - El cliente se cansa de esperar
    
    if(tmpEspera[1] < tS & n > 0) {
      if (length(tmpEspera) <= 1) tmpEspera <- Inf # Se pierde el  cliente que ingresó a la cola
      else tmpEspera <- tmpEspera[2:length(tmpEspera)]
      ClientesPerdidos <- ClientesPerdidos + 1          
      n <- n -1
    }
    
  }
  
  if(tS == Inf) tS <- t
  
  return(ClientesPerdidos)
}
```

```{r}
LL <- tiempoLlegada(100, 5)
LL[length(LL) + 1] <- Inf
tcierre <- 100

c <- clientes(LL, tcierre)
cat(c," clientes"," perdidos")
```

```{r}
clientesProm<-c()
for(i in seq(500)){
  clientesProm<-c(clientesProm,clientes(LL,tcierre))
}

clientesPerMedia<-sum(clientesProm)/i
cat(" media de ",clientesPerMedia," clientes perdidos")
```

##### b) Use el método descrito en clase para determinar un intervalo de confianza del 99% para la cantidad de clientes perdidos durante las 100 horas de servicio.
```{r}
  ClientesPerdidos <- c()
  error <- 2 
  Z <- qnorm(1-0.005)
  
  # Haciendo las 100 repeticiones base
  for(k in seq(10)){
    ClientesPerdidos <- c(ClientesPerdidos, clientes(LL,tcierre))
  }

  mediaCli <- mean(ClientesPerdidos)
  varianzaCli <- var(ClientesPerdidos)
  
  # Se sigue repitiendo hasta obtener un error menor al deseado.
  while(2*Z*sqrt(varianzaCli/k) >= error){
    k <- k+1
    cliPerdidos <- c(cliPerdidos, clientes(LL,tcierre))
    promedio <- mediaCli + (cliPerdidos[k] - mediaCli)/k
    varianzaCli <- (1-1/(k-1))*varianzaCli + k*(promedio - mediaCli)^2
    mediaCli <- promedio
  }
  
```

```{r}
cat( k," iteraciones realizadas \n")
cat("La media de clientes perdidos fue: ", mediaCli,"\n")
cat("La varianza de clientes perdidos fue: ", varianzaCli,"\n")
```