---
title: "Generación de variables aleatorias geométricas"
output: html_notebook
---

<b> Integrantes: </b>

- David Felipe Rojas Casadiego. 
- Hazel David Pinzón Uribe. 
- Nicolás Galván Alvarez. 

<br/>

<b> 1. Definición </b>

la distribucion geometrica esta basada en un experimento de bernoulli(experimento con dos resultados posibles: exito y fracaso) P(exito)=p, P(fracaso)=1-p, la variable geometrica X es el numero de repeticiones hasta que se obtiene el primer exito.

X->geometrica(p)   0<p<1

Recorrido de X = (1,2,3,...,) = Naturales

\[P\left\lbrace{X = i}\right\rbrace = pq^{i-1},\; i \geq 1,\; donde\ q=1-p\]

<b> 2. Demostración </b>

Se puede pensar que X representa el momento del primer éxito cuando se realizan ensayos independientes, cada uno de los cuales es un éxito con probabilidad p. Desde

\[\sum_{i=1}^{j-1}p\{X=i\} = 1 - p\left\lbrace{X > j-1}\right\rbrace\]

\[ = 1-p \left\lbrace{Las\ primeras\ pruebas\ de\ j-1\ son\ todas\ fallas}\right\rbrace\]

\[ = 1 - q^{j-1},\ j\leq1 \]

se puede general el valor de X generando un número aleatorio U y estableciendo X igual al 
valor j para el cual

\[1- pq^{i-1} \leq U < 1 - q^{j}\]
 
u otra forma equivalente sería 

\[q^{j} < 1 - U \leq q^{j-1}\]
 
por lo que se podría definir a x como 

\[X = Min\{j:q^j <1-U\}\]

usando el hecho de que el logaritmo es una función monótona, por lo que a<b es equivalente a log(a)<log(b), obtenemos que X se puede expresar como:

\[X = Min\{j : j\ log(q) < log(1 - U)\}\]

\[= Min \left\lbrace{ j:j > \frac{log(1-U)}{log(q)}}\right\rbrace\]

Dada la última desigualdad se cambió de signo porque log(q) es negativo para 0<q<1. Por lo que, usando la notación Int() se puede expresar X como:

\[X = int\left(\frac{log(1-U)}{log(q)}\right) + 1\]

al observar que 1−U también está uniformemente distribuido en (0,1), se deduce que

\[x \equiv int\left(\frac{log(U)}{log(q)}\right) + 1\]

también es geométrico con el parámetro p

<b> 3. Implementación </b>

Inicialmente creamos una función la cual nos genere valores aleatorios geométricos, la cual tiene como parámetros n (número de valores a generar) y p.

```{r}
gen.geometrico<-function(n,p){
  q=1-p
  u=runif(n)
  r=as.integer((log(u)/log(q))+1)
  return(r)
}
```

Al probarla, se obtiene el siguiente resultado:

```{r}
resultado<-gen.geometrico(10,1/6)
print(resultado)
```

Para visualizar si los números que se generan siguen la distribución geométrica, se realiza lo siguiente:

```{r}
nums<-gen.geometrico(10000,1/6)
freq <- prop.table(table(nums))
  plot(freq)
```

se compara con la gráfica de densidad de la distribución geométrica.

```{r}
x <- seq(50)
  plot(x, dgeom(x,1/6), "h")
```

<b>4. Ejemplo </b>

En cierta region la probabilidad de que ocurra una tormenta en el verano(Enero, Febrero) es 0,1 (dia)


a)cual es la probabilidad que la primera tormenta de verano ocurra el 3 de febrero?

b)cual es el numero esperado de dias que pasan hasta quye ocurre la primera tormenta

X: cantidad de dias que pasan hasta que ocurre la primera tormenta

X= geo(p=0.1)

a) La cantidad de dias hasta el 3 de febrero es de 34 por lo tanto pa probabilidad sera: P(X=34)

```{r}
p=0.1
i=34
q=0.9
P=p*q^(i-1)
P
```
```{r}
dgeom(i-1,p)
```
como se puede observar la probabilidad de que la primera tormenta de verano ocurra el 3 de febrero es de 0,3090315%


 
b) El numero esperado de dias que pasan hasta que ocurre la primera tormenta es la esperanza de la variable X:
E(X)

```{r}
E=1/p
E
```

E(X)= 1/p = 10